【裁判字號】    90,簡上,182
【裁判日期】    920225
【裁判案由】    違反著作權法
【裁判全文】
臺灣士林地方法院刑事判決                          九十年度簡上字第一八二號
    上  訴  人
    即  被  告  乙○○
    選任辯護人  宋志衡律師
右列上訴人即被告因違反著作權法案件，經本院於中華民國九十年八月十六日以九十
年度簡字第九七七號判決（聲請簡易判決案號：臺灣士林地方法院檢察署九十年度偵
字第四四二六號），上訴人不服上開判決提起上訴，本院管轄之第二審法院判決如左
：
    主  文
上訴駁回。
    事實及理由
一、本案經本院審理結果，認第一審以被告乙○○犯著作權法第九十三條第三款之罪
    ，判處有期徒刑五月，併科罰金新台幣（下同）五萬元，並分別諭知易科罰金或
    易服勞役之折算標準，其認事、用法及量刑均無不當，應予維持，並引用第一審
    判決書記載之事實、證據（如附件）。
二、上訴人即被告之上訴意旨稱：我確實有在那個地方賣，我才擺好警察就來了，我
    不知道是盜版的ＣＤ拿去賣，那個綽號「鳥蛋」的人在公共場所跟我說這是法院
    批發來的，我不知道ＣＤ外面賣多少錢，另外我一片也沒有賣出等語。另辯護人
    則以被告並無違反著作權之前科，亦無其他犯罪紀錄，涉案前又是賣麵線的小販
    ，係經綽號「鳥蛋」之人推銷始購入販賣，且「鳥蛋」聲稱這些是從法院標來，
    很難期待其具有專業辨別能力；又其以四十元買入，一百元賣出，並沒有以較高
    價格出售牟利，而且ＣＤ一片四十元，能否認為不合市場行情，不無疑問，被告
    如知每片三百元，何不以相近之價格出售；又外並無證據證明被告有賣出ＣＤ；
    另查獲只有五百五十七片，縱每片以一百元賣出，扣除成品，亦僅獲利三萬多元
    ，所得不當利益相當微小等語為被告辯護。
三、經查：
  (一)扣案之音樂光碟片，有的封面沒有寫公司地址，有的地址都是虛偽，如台北市○
    ○○○○路，另其封面品質比較粗糙，又無防偽雷射標籤，售價一百元低於正版
    的三百到三百五十元之間，價格差太多等情，業據告訴代理人甲○○於本院調查
    時指述甚詳，並與本院於九十一年一月三十日之勘驗結果相符，此有勘驗筆錄附
    卷可稽。故扣案之音樂光碟片五百五十七片係盜版光碟片，應可認定。
  (二)被告於偵查中供稱其於被查獲前三天，因綽號「鳥蛋」主動找她，才以二萬四千
    多元，購買約六百片，一張四十元，由「鳥蛋」送到其住處；被查獲當天有賣幾
    百元，（見九十年五月十五日偵查筆錄），參以查扣之音樂光碟片只剩五百五十
    七片，與六百片已有相當差距，足見被告應有販賣之行為，是其於審理中改稱尚
    未賣出即被查獲等語，不足採信。
  (三)被告自承學歷為高中畢業，年齡三十九歲，在夜市擺攤賣麵線維生，有相當知識
    及見識，住居所在台北市萬華區，亦非偏僻的地方，而保護智慧財產權打擊仿冒
    ，為行政機關多年來政策，並透過大眾媒體廣為宣傳，此應為眾所周知之事。被
    告辯稱不曾買過唱片，不知ＣＤ市價行情，卻又在不知綽號「鳥蛋」確實姓名及
    年籍住所等資料及ＣＤ來源，而且不知道ＣＤ內容及銷路的情況下，即一次以二
    萬四千多元向不詳真實姓名綽號「鳥蛋」之人以每片四十元之代價購入音樂ＣＤ
    片，實違常情，被告所辯，要屬卸責之詞，不足採信。
  (四)又扣案音樂光碟片因為是仿冒品，所以才能以低於真品三分之一價格售出，而消
    費者才會購買；仿冒品如以等同於真品之價格出售，知情者誰會購買仿品；而且
    販賣者如對購買者佯稱是真品又以真品價格出售，則可構成詐欺罪。另辯護人雖
    提出一份包括影片及音樂ＣＤ廣告目錄，內有註記一片ＣＤ四十元，惟查該片廣
    告只有留行動電話，並無販賣者姓名及公司地址，顯與一般正當生意人之廣告不
    同，所販賣者一般而言，應為盜版仿品；又辯護人也未提出其有依目錄所示購買
    真品以供查證，是辯護人所辯亦無理由。
  (五)是原判決採擇證據、認定事實、適用法律均無不當，量刑亦甚妥適；被告上訴否
    認犯罪，指摘原判決不當，核非可採，其上訴為無理由，應予駁回。
四、台灣台北地方法院檢察署九十年度偵字第一六○四七號併案意旨略以：被告在九
    十年六月二十二日晚上十時二十分，在台北縣淡水鎮○○路一五五號後夜市，販
    賣侵害滾石國際音樂股份有限公司等人之錄音著作權之盜版唱片，並當場被查扣
    盜版雷射唱片三百五十七片，因認被告涉有連續違反著作權法第九十三條、第八
    十七條第二款之犯嫌。經查，此部分之犯罪事實係另案被告翁紹軒所為，而且被
    告所涉該部分犯罪事實部分，於九十一年十一月二十五日經檢察官為不起訴處分
    ，此有台灣士林地方法院檢察署九十年度偵字第一○一六一號不起訴處分書附卷
    可查，是被告此部分犯罪嫌疑尚屬不足，就此部分爰不併予審理，併此敘明。
據上論斷，應依刑事訴訟法第四百五十五條之一第一項、第三項、第三百六十四條、
第三百六十八條、第三百七十三條，判決如主文。
本案經檢察官呂文忠到庭執行職務。
中        華        民        國    九十二    年    二    月    二十五  日
                                          臺灣士林地方法院刑事第二庭
              審判長法  官  杜  惠  錦
                                                法  官  王  梅  英
                                                法  官  李  建  忠
右正本證明與原本無異。
本件不得上訴。
                                                書記官  曾  韻  蒔
中        華        民        國    九十二    年    二    月    二十六  日


司法院資訊處製作；財團法人民間司法改革基金會備份。
